臺灣新北地方法院刑事判決
111年度審易字第1533號
公  訴  人  臺灣新北地方檢察署檢察官
被      告  林湘瑩



上列被告因竊盜案件，經檢察官提起公訴（111 年度偵字第3015
3 號），本院判決如下：
    主  文
林湘瑩犯竊盜罪，處罰金新臺幣貳仟元，如易服勞役，以新臺幣
壹仟元折算壹日。
未扣案之犯罪所得手鍊壹條沒收，於全部或一部不能沒收或不宜
執行沒收時，追徵其價額。
    事實及理由
壹、查被告林湘瑩所犯係死刑、無期徒刑、最輕本刑為3 年以上
    有期徒刑以外之罪，其於準備程序就被訴事實為有罪之陳述
    ，經告知簡式審判程序之旨，並聽取其與檢察官之意見後，
    本院認無不得或不宜改依簡式審判程序進行之處，爰依刑事
    訴訟法第273 條之1 第1 項、第284 條之1 之規定，裁定進
    行簡式審判程序。
貳、本案犯罪事實、證據及應適用之法條，除下列事項應予更正
    、補充外，餘均引用附件即檢察官起訴書之記載：
一、補充「被告林湘瑩於111 年9 月1 日本院準備程序及審理中
    之自白（參本院卷所附當日各該筆錄）」為證據。
二、證據並所犯法條欄二關於檢察官認被告本件犯行構成累犯及
    是否加重其刑部分，應補充「而被告雖有附件犯罪事實欄一
    所載之刑事案件執行紀錄，更有前次有期徒刑執行完畢之日
    距離實行本件犯行之行為日在5 年內之情形，此觀卷附臺灣
    高等法院被告前案紀錄表之記載自明，素行欠佳，然本院考
    量其先前係觸犯施用毒品案件，在犯罪類型、罪質、侵害法
    益等面向，難認與本件犯行有何關聯，而遍觀檢察官提出之
    卷附事證，尚難遽認就被告所為本件犯行，有何加重其刑之
    必要性，故不再援引累犯規定針對相同素行重複評價並加重
    其刑」。
叁、審酌被告係具備一般智識程度及社會歷練之成年人，對於不
    得以竊盜等非法方式侵害他人財物之情，自當瞭然於胸，卻
    不思付出自身勞力或技藝，循合法、正當之途徑取得所需，
    而恣意竊取他人陳列販售之商品，缺乏基本之法治觀念，更
    對他人財產安全造成危害，實有不該，兼衡被告前次有期徒
    刑執行完畢之素行實況、犯罪之目的、手段、教育程度、職
    業、家庭經濟與生活狀況、竊取財物之價值非鉅、案發時為
    持有身心障礙證明之人（障礙類別及等級詳卷，尚無事證足
    認符合刑法第19條第1 項、第2 項之情形），以及被告犯後
    終能坦認犯行，態度勉可等一切情狀，量處如主文第1 項所
    示之刑，且諭知如易服勞役之折算標準，以資處罰。
肆、被告實行本件犯行竊得之手鍊1 條，屬其犯罪所得，復未見
    實際合法發還告訴人羅琇燕之事證，基於任何人不能保有犯
    罪所得之立法原則，自應於主文第2 項宣告沒收，且於全部
    或一部不能沒收或不宜執行沒收時，追徵其價額。
伍、本判決係依刑事訴訟法第310 條之2 及第454 條所製作之簡
    化判決，依法僅需記載犯罪事實、證據名稱及應適用之法條
    ，並得以簡略方式為之，如認定之犯罪事實、證據及應適用
    之法條，與檢察官起訴書之記載相同者，得引用之，附此敘
    明。
據上論斷，應依刑事訴訟法第273 條之1 第1 項、第299 條第1
項前段、第310 條之2 、第454 條（本件依刑事判決精簡原則，
僅記載程序法條文），判決如主文。
本案經檢察官陳伯青偵查起訴，由檢察官陳炎辰到庭執行公訴。
中　　華　　民　　國    111   年 　  9  　月 　 20  　日
                  刑事第二十四庭  法  官　李俊彥   
以上正本證明與原本無異。
如不服本判決，應於判決送達後20日內敘明上訴理由，向本院提
出上訴狀（應附繕本），上訴於臺灣高等法院。其未敘述上訴理
由者，應於上訴期間屆滿後20日內向本院補提理由書「切勿逕送
上級法院」。
                                  書記官  林慈恩
中　　華　　民　　國　  111 　年　   9    月    20    日
附錄本判決論罪之法律條文：
中華民國刑法第320 條
意圖為自己或第三人不法之所有，而竊取他人之動產者，為竊盜
罪，處5 年以下有期徒刑、拘役或50萬元以下罰金。
意圖為自己或第三人不法之利益，而竊佔他人之不動產者，依前
項之規定處斷。
前二項之未遂犯罰之。
--------------------------------------------------------
附件：
臺灣新北地方檢察署檢察官起訴書
　　　　　　　　　　　　　    　　　111年度偵字第30153號
　　被　　　告　林湘瑩　女　36歲（民國00年0月00日生）
　　　　　　　　　　　　住○○市○○區○○0○00號11樓
　　　　　　　　　　　　國民身分證統一編號：Z000000000號
上列被告因竊盜案件，業經偵查終結，認應提起公訴，茲將犯罪
事實及證據並所犯法條分敘如下：
　　　　犯罪事實
一、林湘瑩於㈠民國104年8月間，因施用毒品案件，經臺灣臺北
    地方法院以104年度審簡字第1370號判決判處有期徒刑6月確
    定；㈡嗣於105年8月間，因施用毒品案件，經同法院以105年
    度審簡字第1590號判決判處有期徒刑6月確定；㈢另於106年2
    月間，復因施用毒品案件，經同法院以106年度審訴字第50
    號判決判處有期徒刑6月、7月確定；上開㈡、㈢兩罪刑，再經
    同法院以106年度聲字第1726號裁定合併應執行有期徒刑1年
    4月確定，並與㈠之罪刑接續執行，於105年8月30日入監執行
    ，於107年4月27日縮短刑期假釋出監，假釋期間併付保護管
    束，於107年11月6日假釋期滿，未經撤銷假釋，未執行之刑
    ，視為已執行。詎林湘瑩仍不知悔改，詎仍不知悔改，竟意
    圖為自己不法之所有，基於竊盜之犯意，於111年2月12日13
    時46分許，在新北市○○區○○路000號店門口，徒手竊取羅琇
    燕所有之手鍊1條（價值約新臺幣250元），得逞後步行離去
    。嗣經羅琇燕發覺遭竊，報警處理，經警調閱監視器錄影畫
    面，始悉上情。
二、案經羅琇燕訴由新北市政府警察局林口分局報告偵辦。
　　　　證據並所犯法條
一、證據清單及待證事實：
編號 證　據　名　稱 待　證　事　實 1 被告林湘瑩於警詢中之自白 被告坦承全部犯罪事實。 2 證人即告訴人羅琇燕於警詢中之證述 證明全部犯罪事實。 3 監視器錄影畫面光碟1片暨截圖1張 證明全部犯罪事實。 
二、核被告所為，係犯刑法第320條第1項之竊盜罪嫌。又查被告
    前有如犯罪事實欄所載之論罪科刑及執行情形，有本署刑案資料
    查註紀錄表1份附卷可憑，其於徒刑執行完畢5年內，故意再犯
    本件有期徒刑以上之罪，為累犯，請依刑法第47條第1項規定
    ，並參酌司法院大法官釋字第775號解釋文及理由書之意旨，
    裁量是否加重其刑。至被告所竊得之手鍊1條，為本件竊盜犯
    行所得財物，未經扣案，請依刑法第38條之1第1項前段規定
    宣告沒收，如於全部或一部不能沒收或不宜執行沒收時，則請
    依刑法第38條之1第3項規定，追徵其價額。
三、雖有法院認依照最高法院110年度台上大字第5660號裁定意
    旨，檢察官應就構成累犯之事實及應加重其刑之事項具體指
    出相關證明方法之見解，惟該裁定係依照小法庭提案爭議法
    律問題所為之裁定主文，依照法院組織法第51條之10規定，
    僅對提案庭提交之案件有拘束力。換言之，該裁定係關於法
    律問題所為之中間裁定，該裁定拘束力僅止於對最高法院提
    案庭（小法庭）所提案之該案件，尚無拘束下級法院之效力
    。復該裁定雖言及檢察官提出被告前案紀錄表尚難認已具體
    指出證明方法而謂盡其實質舉證責任，惟該部分屬裁定之「
    旁論」（Obiter dictum），並非裁定理由之必要部分，依
    最高法院辦理大法庭案件應行注意事項第48點但書規定：「
    大法庭裁定內之旁論無拘束提案庭之拘束力」，是該旁論既
    已對提案庭不生拘束力，更遑論下級法院，請毋庸參考該裁
    定，依職權認定本件是否依累犯規定加重其刑，克盡法院量
    刑之職責。
四、依刑事訴訟法第251條第1項提起公訴。
　　此　致
臺灣新北地方法院
中　　華　　民　　國　 111　　年　　7 　　月　　13　　日
　　　　　　　　　　　　　　　檢　察　官　陳伯青